【裁判字號】    98,竹小,391
【裁判日期】    981221
【裁判案由】    損害賠償
【裁判全文】
臺灣新竹地方法院民事小額判決         98年度竹小字第391號
    原      告  甲○○
    被      告  乙○○
                          華邦.
上列當事人間損害賠償事件，本院於民國98年12月7 日辯論終結
，判決如下﹕
    主    文
原告之訴駁回。
訴訟費用新臺幣壹仟元由原告負擔。
    事實及理由
一、原告主張：
    （一）原告出租新竹縣竹東鎮○○里○○街120 巷9 號3 樓
          之4 房屋（下稱系爭房屋）予被告等三名房客，惟於
          民國（下同）97年3 月30日簽訂租賃契約（下稱系爭
          租約）時僅被告於契約書上簽名。簽約當日房客們即
          將家具搬入系爭房屋。翌日即97年4 月1 日上午三位
          房客上班，僅訴外人王偉人及其女友在屋內。訴外人
          王偉人之女友在浴室內洗澡，竟發生訴外人王偉人與
          其女友一氧化碳中毒事件。訴外人王偉人不治死亡，
          其女友昏倒送醫獲救。當晚於派出所被告始表示訴外
          人王偉人為其大學同學，實際上與該三名房客一同居
          住，卻隱瞞原告此事。
    （二）依系爭租約第8 條、第12條之約定，被告在原告不知
          情之情況下出借或出租系爭房屋予他人即訴外人王偉
          人及其女友，致系爭房屋因訴外人王偉人去世而成凶
          宅，租金原本新臺幣（下同）11,000元（不含管理費
          ），到現今只能出租4,500 元，差價損失每月為6,50
          0 元。且損失會一直存在，以5 年計，損失即為39萬
          元。又系爭房屋購入金額為230 萬元，因係凶宅，目
          前售價依仲介業估計為150 萬元，差價損失為80萬元
          。又熱水氣於89年安裝時，消防法相關規定尚未通過
          ，當時亦不知有此規定。系爭房屋現另出租他人，因
          承租人是外國人，對於屋內曾有人去世比較不介意，
          但本國人比較介意這種事情，造成系爭房屋較難出租
          。另系爭房屋不安全部分，當初被告也確認過。被告
          不應該由外人任意使用系爭房屋，訂約時亦未告知。
          而訴外人王偉人去世，相關刑事案件正在進行，若原
          告被起訴，屆時將另對被告提出相關訴訟費用求償，
          故本件原告損失至少119 萬元，先暫時求償金額為10
          萬元，爰依契約約定請求被告賠償10萬元云云。
二、被告則以﹕訴外人王偉人之死不是因伊讓其住進來造成的，
    是系爭房屋本身的問題，這不是伊判定的。伊朋友來只是暫
    住而已，沒有轉租。伊承租系爭房屋大約隔天或隔二天，伊
    朋友來暫住。有人通知訴外人王偉人有工作，所以來暫住，
    同時找房屋。打掃完住了二晚即發生事情。事發當天伊去上
    班。之前所付押金，原告認為尚未租用到租期的一半，所以
    押金未返還，另已給付1 個月違約金。事後瞭解，是因系爭
    房屋住所不安全，所以應是被告要賠償才對，被告再為本件
    請求，自無理由。況出租房屋那裡有問題或是有其他事情，
    在看屋時原告即應告知。伊與訴外人王偉人係十幾年的好朋
    友，房屋雖然是原告的，但空間的使用權是伊的，難道伊的
    親人朋友要進入系爭房屋還須被告同意？當時伊三人一起去
    承租的，只是其他二人忙著搬東西，原告的太太就說以一個
    人名義承租等語抗辯，並請求駁回原告之訴。
三、本院之判斷﹕
    （一）原告主張之事實業據提系爭租約、訴外人王偉人去世
          後系爭房屋再出租之租約等件為證，被告則以前詞置
          辯，經查訴外人王偉人在系爭房屋內因瓦斯燃燒不完
          全，一氧化碳中毒窒息而死乙節，業經本院依職權向
          臺灣新竹地方法院檢察署調閱97年度他字第1327號偵
          查卷（下稱1327號偵查卷）查證屬實，復有相驗屍體
          證明書一紙附卷可稽，是堪認系爭房屋內曾發生死亡
          事件。
    （二）原告主張被告未告知而有出租或出借系爭房屋之情，
          為被告所否認，辯稱是三人一起承租，因其二人在搬
          東西，原告配偶表示以被告一人名義承租，且僅係暫
          住等語，經查系爭租約承租人為被告，有租約一份足
          參，再依訴外人陳莉貞（即訴外人王偉人女友）於檢
          察官偵訊時稱「是乙○○三人先跟房東簽約，後來我
          們臨時要搬到新竹，所以我才跟乙○○分擔房租。」
          而被告於檢察官偵訊時亦稱「我、曾群越、廖啟宏一
          起跟甲○○的太太簽約，王偉人、陳莉貞是我們三人
          決定租該屋後，他們二人才跟我們說要暫住，房租尚
          未談及如何分攤。」、「因為大家都是同學，還沒有
          詳細談到房租，但水電部分大家一起分攤，而第四台
          、綱路費用是陳莉貞先行支付。」、「他們進來住，
          一定會分攤租金，一個月租金12,000元，就是大家分
          攤一起交給房東。」、「（問﹕房東是否知道陳莉貞
          、王偉人進來住？）他們不知道，我們沒有告知。」
          （均見1327號偵查卷97年11月27日訊問筆錄）是訴外
          人王偉人、陳莉貞並非與原告配偶洽談承租系爭房屋
          之人，而是被告與其另二名同學向原告承租系爭房屋
          後，渠等再將系爭房屋部分出租予訴外人王偉人、陳
          莉貞，是被告辯稱未轉租，不足採信。
    （三）本件原告以被告違約轉租致訴外人王偉人於系爭房屋
          內死亡，減損系爭房屋之價值，並致租金減少受有損
          害而請求被告賠償云云，查系爭租約第8 條及12條雖
          約定未經出租人同意不得轉租，及承租人若有違約情
          事致損及出租人權益時，承租人須負賠償責任，而被
          告亦有未經原告同意將系爭房屋部分轉租予訴外人王
          偉人、陳莉貞之情形，然訴外人王偉人之死係因瓦斯
          燃燒不完全，一氧化碳中毒窒息而死，已如上所述，
          且依行政院國軍退除役官兵輔導委員會竹東榮民醫院
          就訴外人王偉人之血液檢查結果，其血液中一氧化碳
          濃度高達百分之59.3，亦有病歷摘要足按。另臺灣新
          竹地方法院檢察署檢察官向內政部消防署函查訴外人
          王偉人死亡與熱水器安裝有無關聯性，該署函覆「本
          案熱水器型式為『半密閉自然排氣式熱水器』，未依
          『燃氣熱水器及其配管安裝標準』第6 條規定安裝正
          確排氣管，因無法將廢氣排放至屋外，使用該熱水器
          有引發一氧碳中毒之風險。」有該署98年11月27日消
          署危字第0980024205號函足憑。又系爭房屋之熱水器
          安裝於陽台，陽台另加裝採光活動式遮雨棚型式凸窗
          ，有照片附於1327號偵查卷內。再依訴外人即為原告
          安裝前述採光凸窗之施作人員傅福生於警訊時陳稱「
          如果屋內裝設熱水器又裝採光罩，我都會建議客戶一
          定要裝強制排氣熱水器，本件我也有跟女屋主建議要
          裝設強制排氣熱水器」（見1327偵查卷97年8 月19日
          警訊筆錄）。是無論原告於安裝採光凸窗及熱水器時
          ，相關消防法令有無制定，訴外人王偉人係因系爭房
          屋內於被告承租前原已安裝之熱水器，受限於機型及
          安裝之環境（以採光罩遮蓋原本通風無遮閉物之陽台
          ）、位置，造成使用熱水器時，廢氣沈積於室內，排
          放不易而致一氧化碳中毒而亡，是系爭房屋縱因有人
          於其內身亡而致租金減少，房屋價值減損之情，亦與
          被告之轉租行為無相當因果關係，從而，原告依據系
          爭租約第12條請求被告賠償系爭房屋所減損之價值及
          減少之租金，暨刑事起訴後之民事訴訟費用，即無所
          據。準此，原告請求被告賠償10萬元，並無理由，應
          予駁回。
四、本件事證已臻明確，兩造其餘陳述及主張或攻繫防禦方法，
    對判決之結果不生影響，爰不一一條列審究，併此敘明。
五、本件為小額訴訟事件，於裁判時確定本件應負擔之訴訟費用
    金額如主文第二項所示。
六、據上論結，原告之訴為無理由，依民事訴訟法第436 之23、
    第436 條第2 項、第78條、第436 條之19第1 項，判決如主
    文。
中    華    民    國    98    年    12    月    21    日
                  新竹簡易庭    法  官  盧玉潤
以上正本係照原本作成。
如對本判決上訴，須於判決送達後20日內向本院提出上訴狀。
中    華    民    國    98    年    12    月    21    日
                                書記官  謝國聖


司法院資訊處製作；財團法人民間司法改革基金會備份。
